---
title: "106-2 大數據分析方法 作業二"
output: github_document
author: Yi-Ju Tseng
---

作業完整說明[連結](https://docs.google.com/document/d/1aLGSsGXhgOVgwzSg9JdaNz2qGPQJSoupDAQownkGf_I/edit?usp=sharing)

學習再也不限定在自己出生的國家，台灣每年有許多學生選擇就讀國外的大專院校，同時也有人多國外的學生來台灣就讀，透過分析[大專校院境外學生人數統計](https://data.gov.tw/dataset/6289)、[大專校院本國學生出國進修交流數](https://data.gov.tw/dataset/24730)、[世界各主要國家之我國留學生人數統計表](https://ws.moe.edu.tw/Download.ashx?u=C099358C81D4876CC7586B178A6BD6D5062C39FB76BDE7EC7685C1A3C0846BCDD2B4F4C2FE907C3E7E96F97D24487065577A728C59D4D9A4ECDFF432EA5A114C8B01E4AFECC637696DE4DAECA03BB417&n=4E402A02CE6F0B6C1B3C7E89FDA1FAD0B5DDFA6F3DA74E2DA06AE927F09433CFBC07A1910C169A1845D8EB78BD7D60D7414F74617F2A6B71DC86D17C9DA3781394EF5794EEA7363C&icon=..csv)可以了解103年以後各大專院校國際交流的情形。請同學分析以下議題，並以視覺化的方式呈現分析結果，呈現103年以後大專院校國際交流的情形。



## 來台境外生分析
### 資料匯入與處理
```{r dataloadToTWN}
library(jsonlite)
library(dplyr)
library(choroplethr)
library(readr)
library(ggplot2)
#讀入103到106的各國來台學生資料
data103<-
  fromJSON("https://quality.data.gov.tw/dq_download_json.php?nid=6289&md5_url=25f64d5125016dcd6aed42e50c972ed0")
data104<-
  fromJSON("https://quality.data.gov.tw/dq_download_json.php?nid=6289&md5_url=4d3e9b37b7b0fd3aa18a388cdbc77996")
data105<-
  fromJSON("https://quality.data.gov.tw/dq_download_json.php?nid=6289&md5_url=19bedf88cf46999da12513de755c33c6")
data106<-
  fromJSON("https://quality.data.gov.tw/dq_download_json.php?nid=6289&md5_url=50e3370f9f8794f2054c0c82a2ed8c91")
#為了統一103到106年的資料的欄位名稱
colname<-c("洲別","國別","學位生_正式修讀學位外國生",
           "學位生_僑生","學位生_正式修讀學位陸生",
           "非學位生_外國交換生","非學位生_外國短期研習及個人選讀",
           "非學位生_大專附設華語文中心學生","非學位生_大陸研修生",
           "非學位生_海青班","境外專班")
colnames(data103)<-colname
colnames(data104)<-colname
colnames(data105)<-colname
colnames(data106)<-colname
#以相同欄位名稱把103到106年的資料rbind起來
data103to106<-rbind(data103,data104,data105,data106)
#為了要做算術加總將各個欄位的值轉為數字
data103to106$學位生_正式修讀學位外國生<-
  as.numeric(data103to106$學位生_正式修讀學位外國生)
data103to106$學位生_僑生<-
  as.numeric(data103to106$學位生_僑生)
data103to106$學位生_正式修讀學位陸生<-
  as.numeric(data103to106$學位生_正式修讀學位陸生)
data103to106$非學位生_外國交換生<-
  as.numeric(data103to106$非學位生_外國交換生)
data103to106$非學位生_外國短期研習及個人選讀<-
  as.numeric(data103to106$非學位生_外國短期研習及個人選讀)
data103to106$非學位生_大專附設華語文中心學生<-
  as.numeric(data103to106$非學位生_大專附設華語文中心學生)
data103to106$非學位生_大陸研修生<-
  as.numeric(data103to106$非學位生_大陸研修生)
data103to106$非學位生_海青班<-
  as.numeric(data103to106$非學位生_海青班)
data103to106$境外專班<-
  as.numeric(data103to106$境外專班)
```

### 哪些國家來台灣唸書的學生最多呢？ 
```{r ToTWNCountry}
#將題目所需的留學生的資料作加總再排序
data103to106%>%
  group_by(國別)%>%
  mutate(總人數=學位生_正式修讀學位外國生+
                學位生_正式修讀學位陸生+
                學位生_僑生+
                非學位生_外國交換生+
                非學位生_外國短期研習及個人選讀+
                非學位生_大專附設華語文中心學生+
                非學位生_大陸研修生+
                非學位生_海青班+
                境外專班)%>%
  summarise(總留學生人數=sum(總人數))%>%
  arrange(desc(總留學生人數))%>%
  select(國別,總留學生人數)%>%
  head(10)%>%
  knitr::kable()
```

### 哪間大學的境外生最多呢？
```{r ToTWNUniversity}
#讀入各校103年到106年各國來台境外生人數
data103<-fromJSON("https://quality.data.gov.tw/dq_download_json.php?nid=6289&md5_url=a6d1469f39fe41fb81dbfc373aef3331")
data104<-fromJSON("https://quality.data.gov.tw/dq_download_json.php?nid=6289&md5_url=8baeae81cba74f35cf0bb1333d3d99f5")
data105<-fromJSON("https://quality.data.gov.tw/dq_download_json.php?nid=6289&md5_url=1a485383cf9995da679c3798ab4fd681")
data106<-fromJSON("https://quality.data.gov.tw/dq_download_json.php?nid=6289&md5_url=883e2ab4d5357f70bea9ac44a47d05cc")
#為了統一103到106年的資料的欄位名稱
colname<-c("學校類型","學校代碼",
           "學校名稱","學位生_正式修讀學位外國生",
           "學位生_僑生","學位生_正式修讀學位陸生",
           "非學位生_外國交換生","非學位生_外國短期研習及個人選讀",
           "非學位生_大專附設華語文中心學生","非學位生_大陸研修生",
           "非學位生_海青班","境外專班")
colnames(data103)<-colname
colnames(data104)<-colname
colnames(data105)<-colname
colnames(data106)<-colname
#以相同欄位名稱把103到106年的資料rbind起來
data103to106<-rbind(data103,data104,data105,data106)
#為了要做算術加總將欄位的值轉為數字
data103to106$境外專班<-as.numeric(data103to106$境外專班)
#因為題目標註境外學生所以這裡只有把境外專班的學生人數加總
data103to106%>%
  group_by(學校名稱)%>%
  summarise(境外生總人數=sum(境外專班))%>%
  arrange(desc(境外生總人數))%>%
  select(學校名稱,境外生總人數)%>%
  head(10)%>%
  knitr::kable()
```

### 各個國家來台灣唸書的學生人數條狀圖
```{r ToTWNCountryBar}
#讀入各國103年到106年各國來台境外生人數
data103<-
  fromJSON("https://quality.data.gov.tw/dq_download_json.php?nid=6289&md5_url=25f64d5125016dcd6aed42e50c972ed0")
data104<-
  fromJSON("https://quality.data.gov.tw/dq_download_json.php?nid=6289&md5_url=4d3e9b37b7b0fd3aa18a388cdbc77996")
data105<-
  fromJSON("https://quality.data.gov.tw/dq_download_json.php?nid=6289&md5_url=19bedf88cf46999da12513de755c33c6")
data106<-
  fromJSON("https://quality.data.gov.tw/dq_download_json.php?nid=6289&md5_url=50e3370f9f8794f2054c0c82a2ed8c91")
#為了統一103到106年的資料的欄位名稱
colname<-c("洲別","國別","學位生_正式修讀學位外國生",
           "學位生_僑生","學位生_正式修讀學位陸生",
           "非學位生_外國交換生","非學位生_外國短期研習及個人選讀",
           "非學位生_大專附設華語文中心學生","非學位生_大陸研修生",
           "非學位生_海青班","境外專班")
colnames(data103)<-colname
colnames(data104)<-colname
colnames(data105)<-colname
colnames(data106)<-colname
#以相同欄位名稱把103到106年的資料rbind起來
data103to106<-rbind(data103,data104,data105,data106)
#因為題目標註境外學生所以這裡只有把境外專班的學生人數加總
data103to106$學位生_正式修讀學位外國生<-
  as.numeric(data103to106$學位生_正式修讀學位外國生)

data103to106$學位生_僑生<-
  as.numeric(data103to106$學位生_僑生)

data103to106$學位生_正式修讀學位陸生<-
  as.numeric(data103to106$學位生_正式修讀學位陸生)

data103to106$非學位生_外國交換生<-
  as.numeric(data103to106$非學位生_外國交換生)

data103to106$非學位生_外國短期研習及個人選讀<-
  as.numeric(data103to106$非學位生_外國短期研習及個人選讀)

data103to106$非學位生_大專附設華語文中心學生<-
  as.numeric(data103to106$非學位生_大專附設華語文中心學生)

data103to106$非學位生_大陸研修生<-
  as.numeric(data103to106$非學位生_大陸研修生)

data103to106$非學位生_海青班<-
  as.numeric(data103to106$非學位生_海青班)

data103to106$境外專班<-
  as.numeric(data103to106$境外專班)
#為了作圖方便將欄位作人數加總並且只留下需要的欄位
dataToBar<-
  data103to106%>%
    group_by(洲別,國別)%>%
    mutate(總人數=學位生_正式修讀學位外國生+
              學位生_正式修讀學位陸生+
              學位生_僑生+
              非學位生_外國交換生+
              非學位生_外國短期研習及個人選讀+
              非學位生_大專附設華語文中心學生+
              非學位生_大陸研修生+
              非學位生_海青班+
              境外專班)%>%
    summarise(最終總人數=sum(總人數))%>%
    arrange(desc(最終總人數))
#以剛剛做好的資料作Bar chart圖
ggplot(dataToBar,aes(國別,最終總人數))+
  geom_bar(stat = "identity")+
  labs(x="國家",y="來台留學生人數",title="自103年到106年各國來台學生")+
  theme(axis.text.x = element_text(angle = 60, hjust = 1))

#因為太過密集，下面將一個一個洲分開來畫圖表
dataToBar_list<-#分別取出各洲資料放入list
  list(dataToBar_Asia<-dataToBar[dataToBar$洲別=="亞洲",],
    dataToBar_America<-dataToBar[dataToBar$洲別=="美洲",],
    dataToBar_Africa<-dataToBar[dataToBar$洲別=="非洲",],
    dataToBar_Europe<-dataToBar[dataToBar$洲別=="歐洲",],
    dataToBar_Oceania<-dataToBar[dataToBar$洲別=="大洋洲",])
Bartitle<-c("亞洲","美洲","非洲","歐洲","大洋洲")#各洲圖的title

for(i in 1:5){#將list裡的dataframe一一取出來作圖
  print(
      ggplot(dataToBar_list[[i]],aes(國別,最終總人數))+
        geom_bar(stat = "identity")+
        labs(x="國家",
             y="來台留學生人數",
             title=paste0(Bartitle[i],"  自103年到106年各國來台學生"))+
        theme(axis.text.x = element_text(angle = 60, hjust = 1))
  )
}
```

### 各個國家來台灣唸書的學生人數面量圖
```{r ToTWNCountryMap}
#讀入在目錄下的中英國名對照csv表
CountriesComparisionTable<-
  read_csv("CountriesComparisionTable.csv")
CountriesComparisionTable$ISO3<-NULL#清除不必要的欄位
#將英文的國家名稱加入表格
dataToBar<-left_join(dataToBar,CountriesComparisionTable,by=c("國別"="Taiwan"))
#若要以choroplethr作面量圖的話必須是一個只有region和value欄位的dataframe
choropleth = data.frame(region=dataToBar$English, value=dataToBar$最終總人數)
#因為用choroplethr做面量圖不能有重複的資料，刪除重複的資料(也就是Unmatch或NA的資料)
choropleth<-choropleth[!duplicated(choropleth$region),]
#以country level來作面量圖，並存放至foreginstudent_choropleth
foreginstudent_choropleth<-
  country_choropleth(choropleth,"自103年到106年各國來台學生",num_colors=9)+
    scale_fill_brewer("總人數",palette=1)
#將剛存放的面量圖畫出
foreginstudent_choropleth
```

## 台灣學生國際交流分析

### 資料匯入與處理
```{r dataloadFromTWN}
#讀入在目錄下的台灣學生出國留學csv表
TaiwanStudent<-
  read_csv("Student_RPT_07.csv")
#取出各個國家和總人數欄位
TaiwanStudent_clean<-
  TaiwanStudent%>%
    filter(學年度>=103)%>%
    group_by(對方學校.機構.國別.地區.)%>%
    summarise(總人數=sum(小計))%>%
    arrange(desc(總人數))
#將總人數欄位轉成數字
TaiwanStudent_clean$總人數<-as.numeric(TaiwanStudent_clean$總人數)
#因為發現資料中有很多想同國家但表示方式不同，所以以下gsub再將國家名稱一致化
TaiwanStudent_clean$對方學校.機構.國別.地區.<-
  gsub("共和國|和平之國|王國|侯國|聯邦|哈什米王國|阿拉伯共和國|泰王國|民主社會主義共和國|合眾國|大韓民國|大公國|社會主義|民主|伊斯蘭",
       "",
       TaiwanStudent_clean$對方學校.機構.國別.地區.)
#差異較大的名稱一一取出再做總人數的加總
TaiwanStudent_clean[TaiwanStudent_clean[,1]=='中國大陸',2]<-
  TaiwanStudent_clean[TaiwanStudent_clean[,1]=='大陸地區',2]+
  TaiwanStudent_clean[TaiwanStudent_clean[,1]=='中國大陸',2]

TaiwanStudent_clean[TaiwanStudent_clean[,1]=='南韓',2]<-
  TaiwanStudent_clean[TaiwanStudent_clean[,1]=='南韓',2]+
  TaiwanStudent_clean[TaiwanStudent_clean[,1]=='(南韓)',2]

TaiwanStudent_clean[TaiwanStudent_clean[,1]=='泰國',2]<-
  TaiwanStudent_clean[TaiwanStudent_clean[,1]=='泰國',2]+
  TaiwanStudent_clean[TaiwanStudent_clean[,1]=='(泰國)',2]

TaiwanStudent_clean[TaiwanStudent_clean[,1]=='德國',2]<-
  TaiwanStudent_clean[TaiwanStudent_clean[,1]=='德國',2]+
  TaiwanStudent_clean[TaiwanStudent_clean[,1]=='德意志',2]

TaiwanStudent_clean[TaiwanStudent_clean[,1]=='蒙古',2]<-
  TaiwanStudent_clean[TaiwanStudent_clean[,1]=='蒙古',2]+
  TaiwanStudent_clean[TaiwanStudent_clean[,1]=='蒙古國',2]

TaiwanStudent_clean[TaiwanStudent_clean[,1]=='印尼',2]<-
  TaiwanStudent_clean[TaiwanStudent_clean[,1]=='印尼',2]+
  TaiwanStudent_clean[TaiwanStudent_clean[,1]=='印度尼西亞',2]
#經過處理以後資料表中便有許多相同的國家，再將相同的國家總人數加起來
TaiwanStudent_clean<-
  TaiwanStudent_clean%>%
  group_by(對方學校.機構.國別.地區.)%>%
  summarise(總人數=sum(總人數))%>%
  arrange(desc(總人數))
#將剛剛差異較大的名稱的row移除
TaiwanStudent_clean<-TaiwanStudent_clean[
  !grepl("大陸地區|(南韓)|(泰國)|德意志|蒙古國|印度尼西亞",
         TaiwanStudent_clean$對方學校.機構.國別.地區.),]
```

### 台灣大專院校的學生最喜歡去哪些國家進修交流呢？
```{r FromTWNCountry}
#將資料做排序並取出前10多學生的國家
TaiwanStudent_clean%>%
  arrange(desc(總人數))%>%
  head(10)%>%
  knitr::kable()
```

### 哪間大學的出國交流學生數最多呢？
```{r FromTWNUniversity}
TaiwanStudent%>%
  group_by(學校名稱)%>%
  summarise(總人數=sum(小計))%>%
  arrange(desc(總人數))%>%
  head(10)%>%
  knitr::kable()
```

### 台灣大專院校的學生最喜歡去哪些國家進修交流條狀圖
```{r FromTWNCountryBar}
ggplot(TaiwanStudent_clean,aes(對方學校.機構.國別.地區.,總人數))+
  geom_bar(stat = "identity")+
  labs(x="國家",y="出國留學生人數",title="自103年到106年出國留學生")+
  theme(axis.text.x = element_text(angle = 60, hjust = 1))
#因為太多國家導致圖表看起來很滿，所以把少於100的國家加總起來成為Other
dataToBAR<-
  rbind(head(TaiwanStudent_clean,33),
      slice(TaiwanStudent_clean,34:n()) %>% 
        summarise(對方學校.機構.國別.地區.="other",總人數=sum(總人數))
)
#所有大於100的國家畫長條圖
ggplot(dataToBAR,aes(對方學校.機構.國別.地區.,總人數))+
  geom_bar(stat = "identity")+
  labs(x="國家",y="出國留學生人數",title="自103年到106年出國留學生")+
  theme(axis.text.x = element_text(angle = 60, hjust = 1))
```

### 台灣大專院校的學生最喜歡去哪些國家進修交流面量圖
```{r FromTWNCountryMap}
#將英文國家名稱加入資料表
TaiwanStudent_clean<-left_join(TaiwanStudent_clean,CountriesComparisionTable,
                               by=c("對方學校.機構.國別.地區."="Taiwan"))
#若要以choroplethr作面量圖的話必須是一個只有region和value欄位的dataframe
choropleth = data.frame(region=TaiwanStudent_clean$English, value=TaiwanStudent_clean$總人數)
#因為用choroplethr做面量圖不能有重複的資料，刪除重複的資料(也就是剛剛Unmatch的資料)
choropleth<-choropleth[!duplicated(choropleth$region),]
#以country level來作面量圖，並存放至TaiwanStudent_choropleth中
TaiwanStudent_choropleth<-
  country_choropleth(choropleth,"自103年到106年大專院校出國留學生",num_colors=9)+
    scale_fill_brewer("總人數",palette=2)
#將剛存放的面量圖畫出
TaiwanStudent_choropleth
```

## 台灣學生出國留學分析

### 資料匯入與處理
```{r dataloadFromTWNAb}
#讀入留學生資料
Exchangestudent<-read_csv("https://ws.moe.edu.tw/Download.ashx?u=C099358C81D4876CC7586B178A6BD6D5062C39FB76BDE7EC7685C1A3C0846BCDD2B4F4C2FE907C3E7E96F97D24487065577A728C59D4D9A4ECDFF432EA5A114C8B01E4AFECC637696DE4DAECA03BB417&n=4E402A02CE6F0B6C1B3C7E89FDA1FAD0B5DDFA6F3DA74E2DA06AE927F09433CFBC07A1910C169A1845D8EB78BD7D60D7414F74617F2A6B71DC86D17C9DA3781394EF5794EEA7363C&icon=..csv")
#清除空白欄位
Exchangestudent[,4:6]<-NULL
#將總人數欄位轉成數字
Exchangestudent$總人數<-as.numeric(Exchangestudent$總人數)
```

### 台灣學生最喜歡去哪些國家留學呢？
```{r FromTWNAb}
#取出總人數欄位再排序
Exchangestudent%>%
  arrange(desc(總人數))%>%
  select('國別','總人數')%>%
  head(10)%>%
  knitr::kable()
```

### 台灣學生最喜歡去哪些國家留學面量圖
```{r FromTWNAbMap}
#將英文國家名稱加入資料表
Exchangestudent<-left_join(Exchangestudent,CountriesComparisionTable,
                               by=c("國別"="Taiwan"))
#若要以choroplethr作面量圖的話必須是一個只有region和value欄位的dataframe
choropleth = data.frame(region=Exchangestudent$English, value=Exchangestudent$總人數)
#因為用choroplethr做面量圖不能有重複的資料，刪除重複的資料(也就是剛剛Unmatch的資料)
choropleth<-choropleth[!duplicated(choropleth$region),]
#以country level來作面量圖
country_choropleth(choropleth,"世界各主要國家之我國留學生",num_colors=9)+
  scale_fill_brewer("總人數",palette=8)
```

## 綜合分析

請問來台讀書與離台讀書的來源國與留學國趨勢是否相同(5分)？想來台灣唸書的境外生，他們的母國也有很多台籍生嗎？請圖文並茂說明你的觀察(10分)。

```{r Conclusion}
foreginstudent_choropleth
TaiwanStudent_choropleth
```

觀察這兩個面量圖可以發現，來台灣讀書和離開台灣去國外讀書的國家的趨勢是差不多的，都以美國、中國、加拿大、澳洲、俄羅斯為人數較多的國家。
